臺灣高等法院交通法庭裁定　　　　　　　　　　　　九十一年度交抗字第四六六號
　　抗　告　人
　　即受處分人　甲○○
右抗告人因違反道路交通管理處罰條例案件，不服台灣板橋地方法院中華民國九十一
年五月二十七日裁定（九十一年度交聲字第七九三號），提起抗告，本院裁定如左：
    主  文
抗告駁回。
    理  由
一、原裁定意旨以：
（一）異議意旨略以：依二張違規照片顯示，伊之車與前二、三輛車一直保持一定之
      距離；車子在行進時，駕駛人均只注意與前車之間保持距離；如有超速時，前
      後兩張照片應顯示伊車與前二、三輛車間的距離一定是不同的；質疑測量儀器
      是否公正，亦或移花接木及選擇性辦案。既然與前車速度等同，前車是否同樣
      有此處罰，深感疑惑等語。
（二）按汽車駕駛人，行車速度，超過規定之最高時速，處新臺幣一千二百元以上二
      千四百元以下罰鍰，為道路交通管理處罰條例第四十條第一項所明定。次按汽
      車駕駛人違反第四十條第一項規定者，除依原條款處罰鍰外，並予記違規點數
      一點，同條例第六十三條第一項第一款亦有明文。
（三）經查：異議人於民國九十年十二月九日十五時二十八分許，駕駛車號：ＨＢ－
      六八八六號自用一般小客車，行經臺北縣三重市重陽橋頭（三重端）處，於行
      車限速五十公里之路段，經測時速七十一公里，超速二十一公里，滿二十公里
      之違規事實，經臺北縣警察局交通隊逕行舉發，有臺北縣警察局北縣警交字第
      ＣＧ0000000號舉發違反道路交通管理事件通知單及採證相片二張（異
      議人已收悉）附卷可稽，是該等違規事實，堪認為真實。
（四）再者，異議人所駕駛之前述車輛，於九十年十二月九日十五時二十八分，行經
      前述路段違規超速一節，經查該微電腦自動測速照相儀器，係違規車輛駛壓過
      感應圈（Ｓ型或其他型式）時，即行啟動連續拍攝第一、二張照片，並顯示測
      出違規詳細數據為七十一公里（依採證相片顯示：正上方黑框內數據，上一行
      為違規時間【年、月、日、時、分】，中欄左邊為車道別【一：表示內側車道
      、二表示中線車道、三表示外側車道】，第一張與第二張拍攝時差○．八秒，
      中欄右邊為感應圈之距離二○○ＣＭ，下欄左邊為案件流水號碼，本案為一一
      二件，右邊第一張顯示○一八五號為拍攝地點代號，第二張顯示Ｖ＝七一為時
      速七十一）。因此，本案違規車輛，依前述採證相片顯示，違規行駛於第一車
      道（即內側車道）與前面第二車道車輛無關【臺北縣政府警察局九十一年二月
      二十一日北警交字第○九一○○三一四六一號書函參照，已寄發予異議人】等
      ，因此，並無任何證據證明該舉發有任何違誤情形，自應推定該公權力機關之
      舉發為真正。至異議質疑是否選擇性辦案一節，經查：該等自動測速照相設置
      ，凡係車輛行車速度超過該科學儀器設定之速度者，無論何一車輛均將由該儀
      器啟動照相，不分車種，均一體適用，異議所陳，容或誤會。因之，異議人有
      前述違規行為，原處分機關因據上揭論處，核無違誤，本件異議為無理由，應
      予駁回，經核並無違誤。
二、抗告意旨以：原裁定理由四中敘述：「至異議質疑是否選擇性辦案一節，經查：
    該等自動測速照相，凡係車輛行車速度超過該科學儀器設定之速度者，無論何一
    車輛均將由該儀器啟動照相，不分車種，均一體適用，異議所陳，容或誤會。」
    則台北縣警察局應舉證出當天保持距離的前車（速度相同）也同樣遭此處罰，則
    抗告人始能甘服，接受裁定等語。
三、惟查：抗告人於九十年十二月九日十五時二十八分許，駕駛ＨＢ－六八八六號自
    用一般小客車，行經臺北縣三重市重陽橋頭處，於行車限速五十公里之路段，為
    道路設置之自動測速照相測得時速七十一公里，超速二十一公里，經警逕行舉發
    。而該自動測速照相儀器，凡係車輛行車速度超過設定之速度者，一律照相，並
    無選擇性舉發等情，業據原裁定認定無誤，並詳載理由依據。抗告意旨指稱：本
    件台北縣警察局應舉證出當天保持距離之前車（速度相同）亦同遭處罰，始能甘
    服，然當時行駛於抗告人之前車，未必有超速之事實；且縱前車亦有超速，亦與
    抗告人之違規行為無涉。足見本件抗告，為無理由，應予駁回。
據上論斷，應依道路交通案件處理辦法第二十六條，刑事訴訟法第四百十二條，裁定
如主文。
中      華      民      國   九 十 一   年       六      月    二 十    日
                                      臺灣高等法院交通法庭
                                          審判長法  官  陳  祐  輔
                                                法  官  洪  昌  宏
                              法  官  陳  國  文
右正本證明與原本無異。
不得再抗告。
                                                書記官  蔡  棟  樑
中      華      民      國   九 十 一   年       六     月    二 十    日
